【裁判字號】    97,易,1454
【裁判日期】    970822
【裁判案由】    竊盜
【裁判全文】
臺灣彰化地方法院刑事判決              97年度易字第1454號
公  訴  人  臺灣彰化地方法院檢察署檢察官
被      告  乙○○
                    （另案於臺灣雲林第二監獄執行中）
上列被告因竊盜案件，經檢察官提起公訴（97年度偵字第6598號
），被告於本院準備程序中自白犯罪，有刑事訴訟法第273 條之
1 第1 項之情形，本院合議庭裁定由受命法官獨任進行簡式審判
程序，茲審理判決如下：
    主  文
乙○○攜帶兇器竊盜，累犯，處有期徒刑捌月。
    事  實
一、乙○○前於民國（下同）94年間因施用毒品案件，經台灣高
    等法院台中分院以93年度上訴字第1970號判決判處有期徒刑
    8 月確定，又因竊盜案件，經本院以94年度易字第63號判決
    判處有期徒刑1 年10月確定，合併定應執行刑為有期徒刑2
    年4 月，於94年3 月1 日入監執行，於95年10月13日假釋付
    保護管束，於96年1 月15日保護管束期滿，未經撤銷視為執
    行完畢。猶不知悔改，竟意圖為自己不法之所有，於97年6
    月20日下午3 時30分許，攜帶其所有、客觀上足供兇器使用
    之美工刀1 支（未扣案，業已丟棄滅失），前往位於彰化縣
    埤頭鄉○○○路61號強利有限公司之廢棄工廠，並以美工刀
    剪斷並剝除電纜線外皮之方式，竊取甲○○所有設於該廠房
    變電箱內之電線約6 公斤（價值約新台幣【下同】1500元）
    ，得手後，旋即於同日下午5 時許，在彰化縣埤頭鄉○○路
    ，以960 元之價格，將前述電纜線販售予姓名、年籍均不詳
    之成年男子，所得款項均供自己日常生活費用花用完畢。嗣
    經警循線查獲。
二、案經彰化縣警察局北斗分局報請臺灣彰化地方法院檢察署檢
    察官偵查起訴。
    理  由
一、本案被告乙○○所犯係死刑、無期徒刑、最輕本刑為3 年以
    上有期徒刑以外之罪，其於準備程序就前揭被訴事實為有罪
    之陳述，經法官告知簡式審判程序之旨，並聽取其與公訴人
    之意見後，本院認無不得或不宜改依簡式審判程序進行之處
    ，爰依刑事訴訟法第273 條之1 第1 項、第284 條之1 ，由
    本院合議庭裁定由受命法官獨任進行簡式審判程序審理判決
    ，合先敘明。
二、上揭犯罪事實，業據被告乙○○迭於警詢、偵訊及本院審理
    時均坦承不諱，核與證人即被害人強利有限公司經理甲○○
    於警詢、偵訊時所證述之情節相符（見警卷第5 至7 頁、偵
    卷第19、20頁），並有彰化縣環境保護局稽查隊環境稽查工
    作紀錄表1 紙及查獲照片2 張（見警卷第8 、10頁）在卷可
    稽，足見被告之自白與事實相符。本件事證明確，被告上開
    竊盜犯行均堪認定。
三、按刑法第321 條第1 項第3 款之攜帶兇器竊盜罪，係以行為
    人攜帶兇器竊盜為其加重條件，此所謂兇器，其種類並無限
    制，凡客觀上足對人之生命、身體、安全構成威脅，具有危
    險性之兇器均屬之，且祇須行竊時攜帶此種具有危險性之兇
    器為已足，並不以攜帶之初有行兇之意圖為必要，此有最高
    法院79年台上字第5253號判例可資參照。查本件被告乙○○
    行竊所攜帶之美工刀1 支，雖未扣案，惟係金屬製，長約20
    公分，刀刃約6 、7 公分，刀柄約13公分，刀刃鋒利，足以
    削去電纜線外皮，業據被告於偵訊時所自承，為足以殺傷人
    生命、身體之器械，顯為具有危險性之兇器至明。故核被告
    乙○○所為，係犯刑法第321 條第1 項第3 款之攜帶兇器竊
    盜罪。查被告乙○○前於94年間因施用毒品案件，經台灣高
    等法院台中分院以93年度上訴字第1970號判決判處有期徒刑
    8 月確定，又因竊盜案件，經本院以94年度易字第63號判決
    判處有期徒刑1 年10月確定，合併定應執行刑為有期徒刑2
    年4 月，於94年3 月1 日入監執行，於95年10月13日假釋付
    保護管束，於96年1 月15日保護管束期滿，未經撤銷視為執
    行完畢乙情，有卷附之臺灣高等法院被告前案紀錄表及在監
    在押紀錄表可按，其受有期徒刑之執行完畢，5 年以內再犯
    本件有期徒刑以上之罪，為累犯，應依法加重其刑。爰審酌
    被告前有多次毒品、竊盜前科，素行不佳，其正值青年，不
    思循正當途徑獲取所需，任意竊取他人財物，復攜帶兇器竊
    取他人之物，並審酌其所竊取之財物價值，與犯後坦承犯行
    之態度等一切情狀，量處如主文所示之刑，以示懲儆。又被
    告供犯本罪所用之美工刀1 支，為被告所有，且為被告持以
    作為本件竊盜犯行所用之物，業據被告供述在卷，惟業已丟
    棄滅失，並未扣案，爰不另宣告沒收，附此敘明。
據上論斷，應依刑事訴訟法第273 條之1 第1 項、第299 條第1
項前段，刑法第321 條第1 項第3 款、第47條第1 項，判決如主
文。
本案經檢察官張聖傳到庭執行職務。
中    華    民    國    97    年    8     月    22    日
                     刑事第二庭       法  官  黃齡玉
以上正本證明與原本無異。
如不服本判決，應於判決送達後10日內，向本院提出上訴書狀，
上訴書狀應「敘述具體上訴理由」，並按他造當事人之人數附繕
本。「切勿逕送上級法院」。
告訴人或被害人對於判決如有不服具備理由請求檢察官上訴者，
其上訴期間之計算係以檢察官收受判決正本之日期為準。
中    華    民    國    97    年    8     月    22    日
                                      書記官  林嘉賢
中華民國刑法第321條
（加重竊盜罪）
犯竊盜罪而有左列情形之一者，處六月以上、五年以下有期徒刑
：
一、於夜間侵入住宅或有人居住之建築物、船艦或隱匿其內而犯
    之者。
二、毀越門扇、牆垣或其他安全設備而犯之者。
三、攜帶兇器而犯之者。
四、結夥三人以上而犯之者。
五、乘火災、水災或其他災害之際而犯之者。
六、在車站或埠頭而犯之者。
前項之未遂犯罰之。


司法院資訊處製作；財團法人民間司法改革基金會備份。
